臺灣高雄地方法院刑事判決           100年度審易字第1580號
公  訴  人  臺灣高雄地方法院檢察署檢察官
被      告  莊崇明
上列被告因竊盜案件，經檢察官提起公訴（100 年度偵字第1220
2 號），本院以簡式審判程序審理，判決如下：
    主  文
莊崇明犯如附表所示之貳罪，各處如附表所示之刑。應執行有期
徒刑壹年。
    事  實
一、莊崇明前於民國95年間，因竊盜案件，經本院以95年度易字
    第2114號判決判處有期徒刑10月確定，嗣經裁定減刑為有期
    徒刑5 月，於96年11月4 日縮刑期滿執行完畢。詎仍不知悔
    改，意圖為自己不法之所有，分別於附表所示之時間、地點
    ，以附表所示之方式，竊取唐義清、洪明在等2 人所有如附
    表所示之財物，得手後，現金均已花用殆盡，其餘贓物則已
    變賣供己花用。嗣經唐義清、洪明在等人發覺遭竊報警處理
    ，經警調閱現場監視錄影帶，始循線查獲上情。
二、案經唐義清、洪明在訴由高雄市政府警察局小港分局移送臺
    灣高雄地方法院檢察署檢察官偵查起訴。
    理  由
一、本件被告莊崇明所犯為死刑、無期徒刑、最輕本刑為3 年以
    上有期徒刑以外之罪，其於準備程序進行中，就被訴事實為
    有罪之陳述，經本院告知簡式審判程序之旨，並聽取當事人
    意見後，本院認無不得或不宜改依檢式審判程序進行之處，
    爰依刑事訴訟法第273 條之1 第1 項規定，裁定本件由受命
    法官獨任進行簡式審判程序，合先敘明。
二、上揭犯罪事實，業據被告於本院審理時坦承不諱，核與證人
    即被害人唐義清、洪明在於警詢及偵查之證述相符，復有監
    視錄影畫面翻拍照片共5 張在卷可佐，足認被告自白核與事
    實相符，自可採為認定事實之依據。從而，本件事證明確，
    被告於附表編號1 、編號2 之竊盜犯行均堪認定，應依法論
    科。
三、按刑法第321 條第1 項第3 款之攜帶兇器竊盜罪，係以行為
    人攜帶兇器竊盜為其加重條件，此所謂兇器，其種類並無限
    制，凡客觀上足對人之生命、身體、安全構成威脅，具有危
    險性之兇器均屬之，且祇須行竊時攜帶此種具有危險性之兇
    器為已足，並不以攜帶之初有行兇之意圖為必要（最高法院
    79年臺上字第5253號判例意旨參考）。查本件被告於附表編
    號2 所持用以竊盜之扳手1 支，既得以鬆開螺絲起子，拆卸
    電視，足見係屬質地堅硬且尖銳之物，客觀上足以對人之身
    體造成威脅而具有危險性，自屬兇器無訛。核被告於附表編
    號1 所為，係犯刑法第320 條第1 項之普通竊盜罪；就附表
    編號2 所為，則係犯同法第321 條第1 項第3 款之攜帶兇器
    竊盜罪。被告所犯上開2 罪，時間有異，犯意各別，行為互
    殊，應予分論併罰。又被告前有如事實欄所示犯罪科刑及執
    行情形，有臺灣高等法院被告前案紀錄表1 份在卷可按，其
    於受徒刑之執行完畢後，5 年內故意再犯本件有期徒刑以上
    之2 罪，均為累犯，應依刑法第47條第1 項規定，分別加重
    其刑。
四、本院審酌被告貪圖小利，竊取他人財物，且前有竊盜前科，
    不知悔改，復犯本案，顯無悔過之意；另考量其犯後於本院
    坦承犯行，及其犯罪手段、動機、智識程度、被害人所受損
    失等一切情狀，分別量處如主文所示之刑，並定其應執行刑
    ，以資懲戒。另被告於附表編號2 所持之客觀上具有危險可
    供兇器使用之扳手未經扣案，本院僅能以屬相類似於上開物
    品等物視之，又該扳手雖為被告所有，但未扣案，形體無從
    特定，被告亦自承業已丟棄等語，爰不為沒收之諭知。
據上論斷，應依刑事訴訟法第273 之1 第1 項、第299 條第1 項
前段，刑法第320 條第1 項、第321 條第1 項第3 款、第47條第
1 項、第51條第5 款，判決如主文。
本案經檢察官余彬誠到庭執行職務。
中    華    民    國   100    年    7     月    6     日
                  刑事第十庭  法  官  楊佩蓉
以上正本證明與原本無異。
如不服本判決應於收受送達後10日內向本院提出上訴書狀，並應
敘述具體理由；如未敘述上訴理由者，應於上訴期間屆滿後20日
內向本院補提理由書（均須按他造當事人之人數附繕本）「切勿
逕送上級法院」。
中    華    民    國   100    年    7     月    6     日
                              書記官  陳蓉柔
附錄本案判決論罪科刑法條：
中華民國刑法第320條
意圖為自己或第三人不法之所有，而竊取他人之動產者，為竊盜
罪，處5 年以下有期徒刑、拘役或5 百元以下罰金。
意圖為自己或第三人不法之利益，而竊佔他人之不動產者，依前
項之規定處斷。
前二項之未遂犯罰之。
中華民國刑法第321條
犯竊盜罪而有下列情形之一者，處 6 月以上、5 年以下有期徒
刑，得併科新臺幣 10 萬元以下罰金：
一、侵入住宅或有人居住之建築物、船艦或隱匿其內而犯之者。
二、毀越門扇、牆垣或其他安全設備而犯之者。
三、攜帶兇器而犯之者。
四、結夥三人以上而犯之者。
五、乘火災、水災或其他災害之際而犯之者。
六、在車站、埠頭、航空站或其他供水、陸、空公眾運輸之舟、
    車、航空機內而犯之者。
前項之未遂犯罰之。
附表：
┌──┬─────┬────┬────────┬─────┬────┬─────────┐
│編號│  時間    │  地點  │   犯罪方法     │竊得之財物│ 被害人 │ 所犯之罪及宣告刑 │
├──┼─────┼────┼────────┼─────┼────┼─────────┤
│ 1  │100年3 月5│高雄市小│趁該飲料店旁之服│電腦主機、│ 唐義清 │莊崇明犯竊盜罪，累│
│    │日 4時45分│港區崇文│飾店未上鎖之際，│螢幕各1 台│        │犯，處有期徒刑伍月│
│    │許        │路120之1│沿公共走道進入該│（價值約新│        │。                │
│    │          │號「綠予│店內（侵入建築物│台幣【下同│        │                  │
│    │          │渼飲料店│部分未據告訴），│】45,000元│        │                  │
│    │          │」      │徒手竊取之      │）及現金8 │        │                  │
│    │          │        │                │,670元    │        │                  │
│    │          │        │                │          │        │                  │
├──┼─────┼────┼────────┼─────┼────┼─────────┤
│ 2  │100 年3 月│高雄市小│趁四下無人之際，│電視1 台  │ 洪明在 │莊崇明犯攜帶兇器竊│
│    │15日3 時8 │港區維安│持客觀上具危險性│（價值約1 │        │盜罪，累犯，處有期│
│    │分許      │街48巷23│足傷害人身體之扳│萬元）    │        │徒刑捌月。        │
│    │          │號騎樓前│手1 支，以上開扳│          │        │                  │
│    │          │        │手鬆開螺絲起子之│          │        │                  │
│    │          │        │方式竊取之      │          │        │                  │
└──┴─────┴────┴────────┴─────┴────┴─────────┘